【裁判字號】    92,交聲,487
【裁判日期】    920630
【裁判案由】    聲明異議
【裁判全文】
臺灣臺中地方法院交通事件裁定                    九十二年度交聲字第四八七號
     原處分機關     交通部公路總局台中區監理所
     異議人即
     受處分人       甲○○
右列受處分人因違反道路交通管理處罰條例案件，對於交通部公路總局台中區監理所
九十二年四月二十四日所為之六件裁決處分（中監違字第裁六○─ＺＢ000000
0、ＺＢ0000000、ＨＡ0000000、ＨＡ0000000、ＨＡ000
0000、ＨＡ0000000號裁決書），聲明異議，本院裁定如左：
    主  文
異議駁回。
    理  由
一、原處分機關略以：異議人即受處分人甲○○，因其所有之車號Ｂ八─七二五三號
    自用小客車：(1)、於九十一年八月十七日九時四十分許，在國道一號高速公路一
    三四公里北上處超速行駛；(2)、於九十一年十月十九日十一時十一分許，在國道
    一號高速公路一四○公里北上處超速行駛；(3)、於九十一年九月十三日十二時六
    分許，在台十線九公里二五○公尺處，行車速度超過最高時速二十公里以上；(4)
    、於九十一年十月三日八時三十六分許，在台一線一七一公里八百公尺處，行車
    速度超過最高時速二十公里以上；(5)、於九十一年十月七日十二時許，在台一線
    一七一公里八百公尺處，行車速度超過最高時速未滿二十公里；(6)、於九十一年
    十月二日十二時三十七分許，在台一線一五○公里四百公尺處，因不遵守道路交
    通號誌之指示等違規事實，經國道公路警察局第二警察隊、台中縣警察局交通隊
    員警逕行舉發，受處分人未依限期到案，該所遂於九十二年四月二十四日以中監
    違字第裁六○─ＺＢ0000000、ＺＢ0000000、ＨＡ000000
    0、ＨＡ0000000、ＨＡ0000000、ＨＡ0000000號六件裁
    決書，裁處受處分人違反道路交通管理處罰條例第三十三條、第四十條第一項、
    第六十條等規定，分別處罰鍰新台幣六千元、六千元、二千四百元、二千四百元
    、二千四百元、一千八百元，逾期則依違反道路交通管理事件統一裁罰標準表及
    裁決書處罰主文裁處，於法並無不合等語。
二、聲明異議意旨略以：受處分人未收到罰單，爰聲明異議云云。
三、按汽車行駛於高速公路或設站管制之道路，而不遵管制之規定者，處汽車駕駛人
    新台幣三千元以上六千元以下罰鍰；又按汽車行駛高速公路應依速限標誌指示；
    汽車駕駛人，行車速度超過規定之最高時速者，處新台幣一千二百元以上二千四
    百元以下罰鍰；汽車所有人名稱、地址如有變更，均應向公路監理機關辦理登記
    ；汽車有各項異動不依規定申報登記者，處汽車所有人新台幣九百元以上一千八
    百元以下罰鍰；汽車駕駛人駕駛汽車不遵守道路交通標誌、標限、號誌之指示者
    ，處新台幣九百元以上一千八百元以下罰鍰；道路交通管理處罰條例第三十三條
    第一項、第十六條第一項第一款、第四十條第一項、第六十條第二項第三款、道
    路交通安全規則第二十三條第一項及高速公路交通管制規則第五條第一項與違反
    道路交通管理事件統一裁罰標準表分別定有明文。經查：本件受處分人甲○○所
    有之車號Ｂ八─七二五三號自用小客車，於上揭時、地，因在高速公路超速行駛
    、一般道路超速行駛、不遵守交通標誌行駛等六件違規事實，經國道公路警察局
    第二警察隊、台中縣警察局交通隊員警以採證照片依法逕行舉發等情，非但受處
    分人於異議狀所不爭執，並有原舉發單位之違反道路交通管理事件舉發通知單六
    紙、採證照片七張及裁決書六紙附卷可憑。再依法務部戶役政連結作業系統所提
    供之受處分人戶籍資料得知，其自八十一年十一月四日即遷入台中縣清水鎮○○
    里○○鄰○○路二一八之五號二樓，原舉發機關依公路監理機關電腦資料留存之
    受處分人法定住址即前揭戶籍地址，經郵局掛號郵寄無法送達，乃依法辦理公示
    送達，此亦有交通部公路局台中區○○○○○道路交通管理事件裁決書、郵局退
    回之信封回執、原舉發機關辦理公示送達之函件、公告等附卷可稽。是上開逕行
    舉發違反道路交通管理事件通知單，已經合法送達，可以認定。受處分人以其未
    收到舉發違反道路交通管理事件通知單，指摘原處分機關裁定不當，並無理由。
    是受處分人之違規事實明確，由原舉發單位依法逕行舉發，於法核無不合。從而
    ，原處分機關據以援引上開規定，分別裁處罰鍰新台幣六千元、六千元、二千四
    百元、二千四百元、二千四百元、一千八百元整，逾期則依裁決書處罰主文規定
    處罰，並無不當，本件異議為無理由，應予駁回。
四、據上論斷，應依道路交通管理處罰條例第八十七條、道路交通案件處理辦法第十
    九條，裁定如主文。
中      華      民      國    九十二    年      六      月     三十     日
                                        臺灣臺中地方法院交通法庭
                                            法  官    許  金  樹
右正本證明與原本無異。
如不服本裁定應於送達後五日內向本院提出抗告狀。
                                            書記官
中      華      民      國    九十二    年      六      月     三十     日


司法院資訊處製作；財團法人民間司法改革基金會備份。
